臺灣臺南地方法院刑事判決
111年度交易緝字第3號
公  訴  人  臺灣臺南地方檢察署檢察官
被      告  許春進


上列被告因公共危險案件，經檢察官提起公訴（110年度偵字第8
104號），被告就被訴事實為有罪之陳述，本院改依簡式審判程
序，判決如下：
    主  文
許春進駕駛動力交通工具而有吐氣所含酒精濃度達每公升零點二
五毫克以上，累犯，處有期徒刑捌月。
    事  實
一、許春進前因服用酒類不能安全駕駛動力交通工具而駕駛之公
    共危險案件，有以下之刑事紀錄如下：
㈠、臺灣台中地方法院以89年度中交簡字第644號判決判處有期徒
    刑3月確定；
㈡、本院99年度交簡字第1030號判決判處有期徒刑3月確定。
㈢、本院105年度交簡字第122號判決判處有期徒刑4月確定。
㈣、本院105年度交簡字第2755號判決判處有期徒刑5月確定，並
　　於106年7月8日執行完畢。
二、詎許春進於前開有期徒刑執行完畢後五年內，仍猶不知悔改
    ，於110年3月31日上午12時許至下午1時許止，在臺南市安
    南區海佃路「老李麵店」，飲用啤酒後，其明知吐氣所含酒
    精濃度達每公升0.25毫克以上者，不得駕駛動力交通工具，
    竟仍駕駛電動自行車上路，於下午1時25分許，行經臺南市
    安南區同安路與大安街交岔路口，違規闖越紅燈為警攔檢查
    獲，由警對其施以吐氣酒精濃度檢測，測得其吐氣所含酒精
    濃度達每公升0.78毫克(mg/l)，始查悉上情。
三、案經臺南市政府警察局第三分局報告臺灣臺南地方檢察署檢
    察官偵查起訴。
    理  由
壹、本件被告許春進所犯係死刑、無期徒刑、最輕本刑為3年以
    上有期徒刑以外之罪，其於準備程序中就被訴事實為有罪之
    陳述，經法官告知簡式審判程序之旨，並聽取公訴人及被告
    之意見後，認宜為簡式審判程序，依刑事訴訟法第273條之1
    第1項規定，裁定進行簡式審判程序加以審理，則依據刑事
    訴訟法第273條之2、同法第159條第2項之規定，不適用傳聞
    法則有關限制證據能力之相關規定。
貳、上開事實，業據被告許春進自白不諱，並有酒精測定紀錄表
    、臺南市政府警察局舉發違反道路交通管理事件通知單、財
    團法人台灣電子檢驗中心呼氣酒精測試器檢定合格證書可參
    ，事證明確，被告之犯行要可認定。
參、論罪科刑：
一、按行為後法律有變更者，適用行為時之法律；但行為後之法
    律有利於行為人者，適用最有利於行為人之法律，刑法第2
    條第1項定有明文。被告行為後，刑法第185條之3第1項於11
    1年1月28日修正公布，並於同年1月30日生效施行，修正前
    刑法第185條之3第1項第1款原規定「駕駛動力交通工具而有
    下列情形之一者，處2年以下有期徒刑，得併科20萬元以下
    罰金：一、吐氣所含酒精濃度達每公升0.25毫克或血液中酒
    精濃度達百分之0.05以上」，修正後則規定「駕駛動力交通
    工具而有下列情形之一者，處3年以下有期徒刑，得併科30
    萬元以下罰金：一、吐氣所含酒精濃度達每公升0.25毫克或
    血液中酒精濃度達百分之0.05以上」，經新舊法比較之結果
    ，修正後刑法第185條之3第1項第1款規定提高法定刑及併科
    罰金之數額，顯未較有利於被告。依刑法第2條第1項前段規
    定，應適用行為時即修正前之規定。故核被告所為，係犯修
    正前刑法第185條之3第1項第1款之駕駛動力交通工具而吐氣
    所含酒精濃度達每公升0.25毫克以上罪。
二、刑之加重事由（依刑法第47條第1項累犯規定加重其刑）：
    查被告有如犯罪事實欄所載科刑及執行完畢之前科紀錄，此
    有臺灣高等法院被告前案紀錄表在卷可考，其於5年以內再
    故意犯本件有期徒刑以上之罪，為累犯。被告前有多次酒後
    駕車致公共危險之前科紀錄，其重複犯同類型之罪名，反覆
    因不能安全駕駛致公共危險案件遭法院判刑確定及執行，此
    次再犯酒後駕車之公共危險犯行已是第5次犯案，吐氣所含
    酒精濃度更高達每公升0.78毫克，顯見先前之刑罰對被告未
    能收矯治之效果，其再犯本件因不能安全駕駛致公共危險案
    件，實有特別惡性，對刑罰反應力亦屬薄弱，符合累犯加重
    之立法理由，爰依刑法第47條第1項規定加重其刑。
三、本院審酌被告明知酒精成分對人之注意力、控制力及反應能
    力皆有不良影響，酒後駕車對一般往來之公眾及駕駛人自身
    皆具高度危險性，仍枉顧法律禁止規範與公眾道路通行之安
    全，履犯履錯、履錯履犯，本次已是第五次犯不能安全駕駛
    之公共危險罪，飲酒後吐氣所含酒精濃度高達每公升0.78毫
    克，駕駛電動自行車行駛於市區道路，兼衡其犯後尚知坦承
    犯行，經通緝到案，犯後態度尚可，復兼衡被告國中畢業、
    從事臨時工、有一成年子女、平日居無定所之家庭經濟狀況
    等一切情狀，量處如主文所示之刑，以資警惕。
據上論斷，應依刑事訴訟法第299條第1項前段、第273條之1第1
項，刑法第2條、修正前第185條之3第1項第1款、第47條第1項，
刑法施行法第1條之1第1項，判決如主文。
本案經檢察官江孟芝提起公訴，檢察官董和平到庭執行職務。
中　　華　　民　　國　　111 　年　　4 　　月　　26　　日
　　　　　　　　　刑事第二庭    法　官　洪士傑
以上正本證明與原本無異
如不服本判決應於收受本判後20日內向本院提出上訴書狀，並應
敘述具體理由。其未敘述上訴理由者，應於上訴期間屆滿後20日
內向本院補提理由書狀（均須按他造當事人之人數附繕本）「切
勿逕送上級法院」。
  　　　　　　　　　　　　　　　書記官　吳鸝稻
中　　華　　民　　國　　111 　年　　4 　　月　　26　　日
附錄論罪科刑法條全文：
中華民國修正前刑法第185 條之3
駕駛動力交通工具而有下列情形之一者，處 2 年以下有期徒刑
，得併科 20 萬元以下罰金：
一、吐氣所含酒精濃度達每公升零點二五毫克或血液中酒精濃度
    達百分之零點零五以上。
二、有前款以外之其他情事足認服用酒類或其他相類之物，致不
    能安全駕駛。
三、服用毒品、麻醉藥品或其他相類之物，致不能安全駕駛。
因而致人於死者，處 3 年以上 10 年以下有期徒刑；致重傷者
，處 1 年以上 7 年以下有期徒刑。
曾犯本條或陸海空軍刑法第 54 條之罪，經有罪判決確定或經緩
起訴處分確定，於五年內再犯第 1 項之罪因而致人於死者，處
無期徒刑或 5 年以上有期徒刑；致重傷者，處 3 年以上 10 年
以下有期徒刑。